【裁判字號】    91,上易,1805
【裁判日期】    920130
【裁判案由】    毀棄損壞
【裁判全文】
臺灣高等法院高雄分院刑事判決                  九十一年度上易字第一八五號
      上  訴  人  台灣高雄地方法院檢察署檢察官
      被      告  丙○○  女  .
右上訴人因被告毀棄損壞案件，不服臺灣高雄地方法院九十一年度易字第三０四二號
號中華民國九十一年十月二十二日第一審判決（起訴案號：臺灣高雄地方法院檢察署
九十一年度偵字第一七三一七號），提起上訴，本院判決如左：
    主  文
上訴駁回。
丙○○緩刑貳年。
    事  實
一、丙○○與黃俊欽為夫妻關係，甲○○明知黃俊欽已婚，而仍與黃俊欽交往過從甚
    密，丙○○知悉後甚為不悅，乃暗中跟蹤黃俊欽，於民國九十一年七月十日下午
    一時許，在高雄市○○區○○街五一六號前，又見黃俊欽前往甲○○家中，丙○○見狀甚為氣憤，竟基於毀損之故意，見甲○○其母乙○○○所有之車牌號碼七
    Ｍ─六八五八號自小客車停放在上址，即持路旁磚塊及木棍，將乙○○○所有上
    開之自小客車之前後擋風玻璃及車門上之玻璃均敲碎，左、右後車燈敲毀，後車
    身之板金凹陷，足以生損害於乙○○○。
二、案經被害人乙○○○委託甲○○訴由高雄市政府警察局小港分局報請台灣高雄地
    方法院檢察署檢察官偵查起訴。
    理  由
一、右揭事實，業據被告丙○○於警訊時、原審及本院審理時，均坦承不諱，核與告
    訴代理人甲○○先後指述之情節相符，並有照片二張及修車估價單一紙在警訊卷
    可稽，且經證人黃俊欽於原審時證述綦詳（見原審卷第十五頁），被告自白與核
    事實相符，堪信為真實。本件事證明確，被告毀損犯行，洵堪認定。
二、被告丙○○將告訴人乙○○○自小客車之前後擋風玻璃及車門上之玻璃均敲碎，
    左、右後車燈敲毀，後車身之板金凹陷，足以生損害於告訴人乙○○○，核所為
    ，係犯刑法第三百五十四條之毀損罪。
三、原審以被告罪證明確，因予適用刑法第三百五十四條、第四十一條第一項、罰金
    罰鍰提高標準條例第一條前段、第二條之規定，並審酌被告因家庭感情糾紛，不
    思循合法方式解決，竟於光天化日之下，當眾對他人暴力相向，砸毀他人汽車之
    擋風玻璃及車窗，嚴重影響社會秩序，犯後迄未與告訴人和解，賠償損害，惟念
    被告乃因甲○○與其夫黃俊欽交往，此有甲○○書寫之信函二紙及證人黃俊欽證
    述可資佐證，一時氣憤致犯本件犯行，且犯後坦承犯行等一切情狀，量處拘役五
    十日，且諭知如易科罰金之折算標準，至被告犯案所用之木棍及磚塊為路旁撿拾
    ，被告並無據為己有之意，即非被告所有，自不得為沒收之宣告，認事用法核無
    違誤，所處之刑亦屬適當。檢察官上訴意旨，以被告未與告訴人和解，原審僅量
    處被告拘役五十日，量刑過輕為由，指摘原判決不當云云。然查：被告與告訴人
    乙○○○已於原審判決後之九十二年一月六日成立和解，賠償告訴人新台幣十萬
    元，有和解書一份在本院卷第二十五頁可憑，告訴人乙○○○於本院審理時亦表
    示不願再追究，因此檢察官上訴，為無理由，應予駁回。又查被告未曾受有期徒
    刑以上刑之宣告，有卷內前科表可查，經此偵審程序教訓，應知所警惕諒無再犯
    之虞，本院認所宣告之刑，以暫不執行為適當，併諭知緩刑二年，以勵自新。
據上論斷，應依刑事訴訟法第三百六十八條、刑法第七十四條第一款，判決如主文。
本案經檢察官方娜蓉到庭執行職務。
中    華    民    國      九十二      年      一      月     三十   日
                              臺灣高等法院高雄分院刑事第二庭
                                  審判長法官  林正雄
                                        法官  趙家光
                                        法官  黃壽燕
右正本證明與原本無異。
不得上訴。
                                  法院書記官  黃富美
中    華    民    國      九十二      年      一      月    三十    日
附錄本判決論罪科刑法條：
刑法第二百七十七條第一項
  傷害人之身體或健康者，處三年以下有期徒刑、拘役或一千元以下罰金。


司法院資訊處製作；財團法人民間司法改革基金會備份。
